臺灣板橋地方法院刑事裁定                九十一年度交聲字第六六七、六六八號
    原處分機關  交通部公路總局臺北區監理所
    異  議  人
    即受處分人  乙○○
右列受處分人因違反道路交通管理處罰條例案件，對於交通部臺北區監理所九十一年
四月三日北監六字第裁四０─Ｚ00000000、四０─Ｚ00000000號所
為之裁決處分（原舉發案號：內政部警政署國道公路警察局九十一年二月十一日公警
局交字第Ｚ00000000、Ｚ00000000號），聲明異議，本院裁定如左
：
    主  文
異議駁回。
    理  由
一、原處分意旨略以：異議人即受處分人乙○○於民國（下同）九十一年二月十一日
    下午十六時二十分許，酒後駕駛車牌號碼ＣＭ─４８７３號自用小客車，行經國
    道一號中山高速公路北向內壢匝道入口之際，不遵守管制號誌規定，擅自闖越匝
    道儀控紅燈號誌，經警發現攔停後，復拒絕接受酒精濃度測試之檢定，遂由原舉
    發機關即內政部警政署國道公路警察局第一警察隊泰山分隊（下稱泰山分隊）予
    以舉發，嗣並移送原處分機關即交通部公路局臺北區監理所，分別依道路交通管
    理處罰條例第三十三條第一項及第三十五條第三項規定，裁處罰鍰新臺幣（下同
    ）三千元，限於九十一年五月三日前繳納，如逾期不繳納罰鍰，自同年月四日起
    加倍罰鍰為六千元，並限於同年月十八日前繳納，如逾期仍不繳納，移送強制執
    行（以上為第三十三條第一項第一款部分），以及罰鍰六萬元並吊銷駕駛執照，
    限於九十一年五月三日前繳納，如逾期不繳納，其罰鍰自同年月四日起加倍為十
    二萬元，並限於同年月十八日前繳納，如逾期仍不繳納，移送強制執行，其駕駛
    執照則自同年月四日起逕行註銷，並自同日起三年內不得重新考領駕駛執照（以
    上為第三十五條第三項部分）等語。
二、異議意旨略以：異議人駕車行經上述匝道入口之際，該匝道儀控號誌係閃爍黃燈
    ，並無闖越紅燈之情形，嗣經在該匝道口執行交通勤務之警員攔停，並前往赴內
    部警政署國道公路警察局第一警察隊中壢分隊（下稱中壢分隊）處理後，僅要求
    於實施酒精濃度測試前漱口，竟遭警方拒絕，同時又遭警方禁止撥打電話連繫友
    人，嗣警方即告知逾越測試時限毋庸測試，其後雖一再主動要求實施酒精濃度測
    試，仍未被接受，並無拒絕接受酒精濃度測試之情事云云。
三、按汽車行駛於高速公路或設站管制之道路，而不遵管制之規定者，處汽車駕駛人
    三千元以上六千元以下罰鍰，又汽車駕駛人拒絕接受酒精濃度測試之檢定者，處
    六萬元罰鍰，並吊銷其駕駛執照，道路交通管理處罰條例第三十三條第一項及第
    三十五條第三項定有明文。
四、經查：本件異議人於九十一年二月十一日下午十六時二十分許，酒後駕駛車牌號
    碼ＣＭ─４８７３號自用小客車，行經國道一號中山高速公路北向內壢匝道入口
    之際，不遵守管制號誌規定，擅自闖越匝道儀控紅燈號誌，經警發現攔停後，復
    拒絕接受酒精濃度測試之檢定等事實，業據證人即負責執行本件舉發任務之泰山
    分隊警員甲○○於本院調查時到庭證述綦詳，並有舉發違反道路交通管理事件通
    知單影本二紙附卷可稽。異議人雖執前詞置辯，然當時舉發警員原係駕駛警車行
    駛於高速公路車道內，途經內壢匝道入口旁之際，適見異議人駕車闖越匝道儀控
    管制紅燈而駛入高速公路車道內，始予攔停舉發等節，業據證人甲○○證述無訛
    ，參諸周員並非上開違規地點轄區所屬中壢分隊之警員（證人甲○○係隸屬泰山
    分隊之警員），惟異議人竟指稱當時舉發警員係在上開內壢匝道入口執行勤務云
    云，足見其辯稱「該匝道儀控號誌係閃爍黃燈，並無闖越紅燈之情形」云云，顯
    屬事後圖卸推託之詞，要無足採，又異議人當時經警攔停赴中壢分隊後，一再以
    其為職業大貨車駕駛，倘遭舉發酒後駕車違規，將無法駕駛大貨車謀生為由，央
    請警方免予實施酒精濃度測試，並持續未對酒測器吹氣實施測試，其間僵持達二
    十分鐘以上等節，業據證人甲○○於本院調查時到庭證述綦詳，並有本件舉發違
    反道路交通管理事件通知單影本一份在卷可查（參見違規事實欄內所載內容），
    參諸異議人於本院調查時亦陳稱「‧‧‧我說我是剛吃麻油雞，警察就帶我去中
    壢小隊，然後警察要酒測，我就拜託警察讓我去漱口，但是警察不答應，後來我
    有打電話，警察不讓我打，我要去上廁所，警察就說時間超過了，這中間大概有
    十分鐘，我沒有戴手錶，時間是大概估計，我是職業大貨車駕駛，如果被開酒後
    駕車的罰單，就我所知，會被罰款很重，駕照會被吊銷‧‧‧」等語，自堪認異
    議人當時確有拒絕接受酒精濃度測試檢定之行為，其辯稱「僅要求於實施酒精濃
    度測試前漱口，竟遭警方拒絕，同時又遭警方禁止撥打電話連繫友人，嗣警方即
    告知逾越測試時限毋庸測試，其後雖一再主動要求實施酒精濃度測試，仍未被接
    受，並無拒絕接受酒精濃度測試之情事」云云，亦顯屬事後圖卸推託之詞，要無
    足採。綜上所述，異議人既確有前揭「汽車行駛於高速公路或設站管制之道路，
    而不遵管制之規定」及「汽車駕駛人拒絕接受酒精濃度測試之檢定」之違規事實
    ，異議人所陳各端，復無從憑以認定原處分機關所為之裁決處分有何違誤或不當
    之處，自難認原處分機關援引前揭道路交通管理處罰條例規定，對異議人所為之
    上開裁處，於法有何違誤或不當之處，本件異議為無理由，應予駁回。
據上論斷，應依道路交通案件處理辦法第十九條，裁定如主文。
中      華      民      國      九十一      年     五     月    三十一  日
                                        臺灣板橋地方法院交通法庭
                                            法  官  王  屏  夏
右正本證明與原本無異。
如不服本裁定應於送達後五日內向本院提出抗告狀。
                                            書記官  楊  璧  華
中      華      民      國      九十一      年     五     月    三十一  日
